【裁判字號】    89,上訴,1360
【裁判日期】    890518
【裁判案由】    違反槍砲彈藥刀械管制條例
【裁判全文】
臺灣高等法院臺中分院刑事判決                  八十九年度上訴字第一三六號
    上  訴  人
    即  被  告  甲○○
    選任辯護人  黃耀南
右上訴人因違反槍砲彈藥刀械管制條例案件，不服臺灣彰化地方法院八十九年度訴字
第六六號中華民國八十九年五月十八日第一審判決（起訴案號：臺灣彰化地方法院檢
察署八十八年度偵字第六０九四號），提起上訴，本院判決如左：
    主    文
原判決撤銷。
甲○○未經許可，持有可發射金屬具有殺傷力之長槍，累犯，處有期徒刑壹年貳月，
併科罰金新台幣貳萬元，罰金如易服勞役，以新台幣玖佰元即銀圓參佰元折算壹日。
    事    實
一、甲○○前因施用毒品罪，經法院判處有期徒刑三年五月，入監執行後，於八十四
    年九月二十六日假釋交付保護管束，至八十六年十月二十五日假釋期滿以已執行
    完畢論。其為射擊斑鳩，竟於民國（下同）八十三年二月初，在臺中市第一廣場
    四樓，以新台幣六千八百元購得可發射金屬具有殺傷力之長槍（槍枝管制編號0
    000000000）一枝後，即將該槍攜回其位於彰化縣社頭鄉○○村○路巷
    十三號住處，而未經許可持有之，並於有空時以該槍裝上二氧化碳氣體瓶及鋼珠
    後，持至其住處後方之山坡地射擊斑鳩，嗣於八十八年六月四日下午一時五十分
    許，在上址為警持搜索票查獲該長槍一枝（含二氧化碳氣體瓶一瓶及鋼珠九粒）
    。
二、案經彰化縣警察局田中分局移送臺灣彰化地方法院檢察署檢察官偵查起訴。
    理    由
一、右揭事實，業據上訴人即被告甲○○坦承不諱，核與其於警訊及偵訊中供述情節
    相符，復有前開扣案之長槍一支、二氧化碳氣體瓶一瓶及鋼珠九粒等物可證，而
    扣案槍枝經鑑定結果係玩具長槍，以小型鋼瓶內之高壓二氧化碳氣體為動力，機
    械性能良好，經測試後單位面積動能達二九．一焦耳╱平方公分，屬槍砲彈藥刀
    械管制條例第四條第一項所列之可發射金屬具有殺傷力之槍械，有內政部警政署
    刑事警察局八十八年六月十日刑鑑字第五三八七四號鑑驗通知書及槍彈測試紀錄
    表，八十九年八月十七日（八九）刑鑑字第一一五０００號函在卷可憑。本件事
    證明確，被告犯行足堪認定。
二、核被告所為，係犯槍砲彈藥刀械管制條例第八條第四項之罪，查被告係單純持有
    上開槍枝，公訴人認被告係犯槍砲彈藥刀械管制條例第八條第三項之罪，起訴法
    條容有未洽，應予變更。又被告曾因施用毒品罪，經法院判處有期徒刑三年五月
    ，入監執行後於八十四年九月二十六日假釋交付保護管束，至八十六年十月二十
    五日假釋期滿以執行完畢論，有台灣高等法院被告全國前案紀錄表附卷可稽。本
    件被告非法持有槍械行為持續至八十八年六月四日被查獲時為止，犯罪行為方屬
    完結。是其受有期徒刑之執行完畢後五年內再犯有期徒刑之本罪，屬累犯，應依
    法加重其刑。原審予以論科，本非無見，惟被告所持有者係可發射金屬具有殺傷
    力之長槍，業經內政部警政署刑事警察局鑑定明確如上所述，原審認被告持有瓦
    斯槍，尚與事實不符。又原判決未以累犯論擬，亦有未合。被告上訴意旨認原審
    量刑過重雖無可取，但原判決既有可議，自屬不能維持，應由本院撤銷改判。爰
    審酌被告之犯罪之動機、手段、所生之危害及犯罪後之態度等一切情狀，量處如
    主文第二項所示之刑，並諭知罰金易服勞役之折算標準。另扣案之長槍一枝係違
    禁物，而二氧化碳氣體瓶及鋼珠則附屬於長槍同屬違禁物之一部份，併予宣告沒
    收。
三、被告係犯槍砲彈藥刀械管制條例第八條第四項之罪，依同條例第十九條第一項規
    定，應於刑之執行完畢或赦免後，令入勞動場所強制工作三年，惟司法院大法官
    會議第四七一號解釋，已認該條項強制工作規定與憲法之比例原則不符，應自解
    釋之日起不適用，本件被告持有上開槍枝，並未持以犯案，若予強制工作三年之
    處分，顯與被告之犯行輕重暨其社會危害性失所衡平，依上開解釋意旨，爰不予
    宣告強制工作，併此敘明。
四、據上論斷，應依刑事訴訟法第三百六十九條第一項前段、第三百六十四條、第三
    百條、第二百九十九條第一項前段，槍砲彈藥刀械管制條例第八條第四項，刑法
    第十一條前段、第四十二條第二項、第三十八條第一項第一款，罰金罰鍰提高標
    準條例第二條，判決如主文。
本案經檢察官乙○○到庭執行職務。
中      華      民      國    八十九     年      九       月    二十一  日
                                  臺灣高等法院臺中分院刑事第六庭
                                        審判長法  官  李  文  雄
                                              法  官  邱  顯  祥
                                        法  官  龔  永  昆
右正本證明與原本無異。
如不服本判決應於收受送達後十日內向本院提出上訴書狀，其未述上訴之理由者並
得於提起上訴後十日內向本院補提理由書（均須按他造當事人之人數附繕本）。
                                              書記官  劉  美  宏
中      華      民      國    八十九     年      九       月    二十五  日
附錄：
槍砲彈藥刀械管制條例第八條第四項：
未經許可無故持有、寄藏或意圖販賣而陳列第一項所列槍枝者，處一年以上七年以下
有期徒刑，併科新臺幣七百萬元以下罰金。
                                                                        Ｉ


司法院資訊處製作；財團法人民間司法改革基金會備份。
